臺灣臺中地方法院刑事判決
110年度原交易字第86號
公  訴  人  臺灣臺中地方檢察署檢察官
被      告  姚至忠


選任辯護人  林湘清律師（法扶律師）

上列被告因公共危險案件，經檢察官提起公訴（110年度速偵字
第4643號），被告於準備程序中就被訴事實為有罪之陳述，經告
以簡式審判之旨，並聽取意見後，裁定行簡式審判程序，判決如
下：
    主    文
姚至忠駕駛動力交通工具而吐氣所含酒精濃度達每公升零點二五
毫克以上，累犯，處有期徒刑陸月，併科罰金新臺幣肆萬元，有
期徒刑如易科罰金，罰金如易服勞役，均以新臺幣壹仟元折算壹
日。
    犯罪事實及理由
一、按除被告所犯為死刑、無期徒刑、最輕本刑為3年以上有期
    徒刑之罪或高等法院管轄第1審案件者外，於第273條第1項
    程序進行中，被告先就被訴事實為有罪之陳述時，審判長得
    告知被告簡式審判程序之旨，並聽取當事人、代理人、辯護
    人及輔佐人之意見後，裁定進行簡式審判程序；除簡式審判
    程序、簡易程序及第376條第1款、第2款所列之罪之案件外
    ，第1審應行合議審判，刑事訴訟法第273條之1第1項、第28
    4條之1分別定有明文。本件被告姚至忠係涉死刑、無期徒刑
    、最輕本刑為3年以上有期徒刑之罪或高等法院管轄第1審案
    件以外之罪，並於本院行準備程序時就被訴事實為有罪之陳
    述，本院裁定改行簡式審判程序進行審理，是本件之證據調
    查，依刑事訴訟法第273條之2規定，不受同法第159條第1項
    、第161條之2、第161條之3、第163條之1及第164條至第170
    條規定之限制，合先敘明。
二、本件犯罪事實及證據，除起訴書犯罪事實欄一、第1行「4次
    」之記載，應更正為「5次」；證據部分應補充「被告於本
    院準備程序及審理時之自白、證號查詢汽車駕駛人」外，餘
    均引用檢察官起訴書之記載（如附件）。　
三、論罪科刑
 (一)按行為後法律有變更者，適用行為時之法律。但行為後之
     法律有利於行為人者，適用最有利於行為人之法律，刑法
     第2條第1項定有明文。查被告行為後，刑法第185條之3第1
     項業於民國111年1月28日經總統以華總一義字第111000121
     01號令修正公布，並於同年月30日生效施行，修正前刑法
     第185條之3第1項原規定「駕駛動力交通工具而有下列情形
     之一者，處2年以下有期徒刑，得併科20萬元以下罰金：一
     、吐氣所含酒精濃度達每公升零點二五毫克或血液中酒精
     濃度達百分之零點零五以上。二、有前款以外之其他情事
     足認服用酒類或其他相類之物，致不能安全駕駛。三、服
     用毒品、麻醉藥品或其他相類之物，致不能安全駕駛。」
     ，修正後刑法第185條之3第1項則規定「駕駛動力交通工具
     而有下列情形之一者，處3年以下有期徒刑，得併科30萬元
     以下罰金：一、吐氣所含酒精濃度達每公升零點二五毫克
     或血液中酒精濃度達百分之零點零五以上。二、有前款以
     外之其他情事足認服用酒類或其他相類之物，致不能安全
     駕駛。三、服用毒品、麻醉藥品或其他相類之物，致不能
     安全駕駛。」，是原法定刑由「處2年以下有期徒刑，得併
     科20萬元以下罰金」提高為「處3年以下有期徒刑，得併科
     30萬元以下罰金」，經比較新、舊法律，修正後刑法第185
     條之3第1項並無較有利於被告之情形，依刑法第2條第1項
     前段規定，自應適用被告行為時法即修正前刑法第185條之
     3第1項規定論處。
 (二)核被告姚至忠所為，係犯修正前刑法第185條之3第1項第1
     款之駕駛動力交通工具而吐氣所含酒精濃度達每公升0.25
     毫克以上之罪。查被告前有如起訴書犯罪事實欄所載之論
     罪科刑及有期徒刑執行完畢之紀錄，有臺灣高等法院被告
     前案紀錄表在卷可稽，其受有期徒刑執行完畢，於5年以內
     故意再犯本件有期徒刑以上之罪，為累犯，而其前案亦係
     酒後駕車，於執行完畢後再犯同類行為，顯見被告對先前
     酒醉駕車犯行所處刑罰反應力薄弱，需再加重其處罰，以
     助其徹底改過，並兼顧社會防衛之效果，爰依刑法第47條
     第1項規定，加重其刑。　　 
 (三)爰審酌被告為身心健全之成年人，其應知政府機構一再宣
     導飲酒後駕駛車輛之行為涉有刑責，且酒精成分對人之意
     識、控制能力具有不良影響，超量飲酒後會導致對週遭事
     物之辨識及反應能力較平常狀況薄弱，飲酒後駕車將對往
     來之公眾及駕駛人自身皆具有高度危險性，應避免飲酒後
     駕車行為，惟被告未予克制，竟於飲酒後駕車上路，經警
     測得其吐氣所含酒精濃度達每公升0.97毫克，漠視自身安
     危，枉顧公眾往來人車生命、身體、財產安全，尤其被告
     於本件犯行前已有5次酒後駕車之前案紀錄，有前開被告前
     案紀錄表可參，乃被告於公共危險案件執行完畢後，復再
     犯本件犯行，誠屬不該，自應施予較前次為重之處罰，以
     其被告被告能警惕、改過，惟念被告除酒駕公共危險之前
     科外，無其他類型之犯罪紀錄，有上揭被告前案紀錄表可
     按，且被告本次犯行距離前次酒駕行為（104年8月間所犯
     ），已間隔6年以上之相當時間，堪認被告尚非全然不知改
     過，應係自制力仍然不足，致未能徹底戒除酒駕惡習；另
     兼衡被告犯後於警詢、偵查及本院審理時均坦承酒後駕車
     犯行，態度尚可，並衡以其犯罪之動機、目的，暨考量其
     自陳國中畢業，已婚，沒有小孩，從事臨時工，月薪約2萬
     多元，要扶養父母親之智識程度、家庭經濟狀況等一切情
     狀，量處如主文所示之刑，並諭知有期徒刑如易科罰金、
     罰金如易服勞役之折算標準。
據上論斷，依刑事訴訟法第273條之1第1項、第299條第1項前段
、第310條之2、第454條第2項，刑法第2條第1項前段、（修正前
）刑法第185條之3第1項第1款、第47條第1項、第41條第1項前段
、第42條第3項前段，刑法施行法第1條之1第1項，判決如主文。
本案經檢察官陳建文起訴，檢察官賴謝銓到庭執行職務。　
中　　華　　民　　國　　111 　年　　2 　　月　　23　　日
                  刑事第五庭    法  官  黃龍忠
以上正本證明與原本無異。
如不服本判決應於收受判決後20日內向本院提出上訴書狀，並應
敘述具體理由；其未敘述上訴理由者，應於上訴期間屆滿後20日
內向本院補提理由書（均須按他造當事人之人數附繕本）「切勿
逕送上級法院」。
                                書記官  華鵲云
中　　華　　民　　國　　111 　年　　2 　　月　　23　　日
附錄論罪科刑法條
修正前刑法第185條之3
駕駛動力交通工具而有下列情形之一者，處二年以下有期徒刑，
得併科二十萬元以下罰金：
一、吐氣所含酒精濃度達每公升零點二五毫克或血液中酒精濃度
    達百分之零點零五以上。
二、有前款以外之其他情事足認服用酒類或其他相類之物，致不
    能安全駕駛。
三、服用毒品、麻醉藥品或其他相類之物，致不能安全駕駛。
因而致人於死者，處三年以上十年以下有期徒刑；致重傷者，處
一年以上七年以下有期徒刑。
曾犯本條或陸海空軍刑法第五十四條之罪，經有罪判決確定或經
緩起訴處分確定，於五年內再犯第一項之罪因而致人於死者，處
無期徒刑或五年以上有期徒刑；致重傷者，處三年以上十年以下
有期徒刑。
附件：
臺灣臺中地方檢察署檢察官起訴書
                                   110年度速偵字第4643號
　　被　　　告　姚至忠　男　40歲（民國00年0月00日生）
　　　　　　　　　　　　住臺中市○○區○○路○○巷000弄                         00號
　　　　　　　　　　　　國民身分證統一編號：Z000000000號
上列被告因公共危險案件，業經偵查終結，認應提起公訴，茲將
犯罪事實及證據並所犯法條敘述如下：
          犯罪事實
一、姚至忠前有4次公共危險犯行，最末次，於民國104年間，因
    公共危險案件，經法院判處有期徒刑6月確定，於106年6月1
    日執行完畢。詎仍不知悔改，自110年11月23日8、9時許起至
    同日12時許止，在其位於臺中市○○區○○路○○巷000弄00號之
    住處內，飲用米酒後，竟不顧飲酒後，其注意力及操控力可能
    因酒精作用之影響而降低，仍於同日14時50分 許，駕駛牌照
    號碼ACD-0267號自用小客車上路。嗣於同日15時許，途經臺
    中市南屯區嶺東南路與建功路交岔路口時，因面有酒容、行
    車軌跡不穩為警攔查，發現其全身酒氣，於同日15時12分許
    ，測得姚至忠吐氣所含酒精濃度達每公升0.97毫克而查獲。
二、案經臺中市政府警察局第四分局報告偵辦。
　　　　證據並所犯法條
一、上揭犯罪事實，業據被告姚至忠於警詢、偵訊時坦承不諱，
    且被告吐氣所含酒精濃度達每公升0.97毫克，有臺中市政府警
    察局道路攔查當事人酒精測定紀錄表1紙附卷可稽。此外，復
    有職務報告、臺中市政府警察局第四分局取締酒後駕車案件
    檢核表、現場圖、臺中市政府警察局第四分局春社所酒駕源
    頭管制分析表、車輛詳細資料報表各1份及臺中市政府警察
    局舉發違反道路交通管理事件通知單影本2份等在卷可憑。被
    告犯嫌應堪認定。
二、核被告所為，係犯刑法第185條之3第1項第1款之吐氣所含酒
    精濃度達每公升0.25毫克以上而駕駛動力交通工具罪嫌。又被
    告前有如犯罪事實欄所載論罪科刑及執行情形，有本署刑案
    資料查註紀錄表附卷可憑。其於受有期徒刑執行完畢後，5
    年以內故意再犯本件有期徒刑以上之罪，為累犯，請依刑法
    第47條第1項之規定，加重其刑。
三、依刑事訴訟法第251條第1項提起公訴。
　　此　致
臺灣臺中地方法院
中　　華　　民　　國　 110　　年　　12　　月　　3 　　日
                              檢  察  官  陳建文
本件正本證明與原本無異
中　　華　　民　　國　 110　　年　　12　　月　　8 　　日
                              書  記  官  林佳欣
附錄本案所犯法條全文
刑法第185條之3第1項第1款
中華民國刑法第185條之3
駕駛動力交通工具而有下列情形之一者，處 2 年以下有期徒刑
，得併科 20 萬元以下罰金：
一、吐氣所含酒精濃度達每公升零點二五毫克或血液中酒精濃度
    達百分之零點零五以上。
二、有前款以外之其他情事足認服用酒類或其他相類之物，致不
    能安全駕駛。
三、服用毒品、麻醉藥品或其他相類之物，致不能安全駕駛。
因而致人於死者，處 3 年以上 10 年以下有期徒刑；致重傷者
，處 1 年以上 7 年以下有期徒刑。